【裁判字號】    98,上訴,535
【裁判日期】    980819
【裁判案由】    毒品危害防制條例等
【裁判全文】
臺灣高等法院臺南分院刑事判決    98年度上訴字第535號
上  訴  人
即  被  告  甲○○
                    現於臺灣臺南監獄臺南分監另案執行
選任辯護人
即扶助律師  何建宏  律師
上列上訴人因毒品危害防制條例等案件，不服臺灣臺南地方法院
97年度訴字第1616號中華民國98年4月7日第一審判決（起訴案號
：臺灣臺南地方法院檢察署97年度偵字第10856號），提起上訴，
本院判決如下：
    主  文
原判決關於販賣第一級毒品暨定應執行刑部分均撤銷。
甲○○犯如附表一編號一至十八所示之各罪，均累犯，各處如附
表一各該編號宣告刑欄所示之主刑及從刑，應執行有期徒刑拾貳
年。販賣第一級毒品所得合計新台幣參萬柒仟元均沒收，如全部
或一部不能沒收時，以其財產抵償之；扣案如附表二編號四所示
第一級毒品海洛因（驗餘淨8.23公克）、附表二編號十二所示第
一級毒品海洛因（驗餘淨重13.74公克）均沒收銷燬之，海洛因
包裝袋合計參拾貳個、附表二編號一至三、編號五至十一所示之
物均沒收。
    事  實
一、甲○○前於民國（下同）九十四年間因違反毒品危害防制條
    例案件，經本院以九十四年度上訴字第五三四號判處有期徒
    刑十月、一年二月確定，其復因違反槍砲彈藥刀械管制條例
    及犯竊盜、詐欺、竊盜等罪，經臺灣臺南地方法院分別以九
    十四年度訴字第五二八號、九十四年度易字第一０七二號、
    九十五年度簡上字第四０號、九十四年度易字第一一二號各
    判處有期徒刑十月、六月、十月、十月確定，嗣因適逢減刑
    ，上開各罪經分別減為有期徒刑五月、七月、五月、三月、
    五月、五月，並定應執行刑為有期徒刑二年六月，經入監服
    刑後，甫於九十七年二月二十二日因縮短刑期而執行完畢。
    詎其仍不知悔改，明知海洛因為毒品危害防制條例所規定之
    第一級毒品，不得持有或販賣，竟意圖營利，基於販賣第一
    級毒品海洛因之犯意，以如附表二編號五、六所示之門號（
    即0000000000、0000000000號）及行動電話作為聯絡工具，
    於附表一編號一至十八所示之時間、地點，分別販賣第一級
    毒品海洛因予陳建志、莊朝欽、邱志強、蔡珍珍、葉婷瑜、
    鄭朝仁等人（交易次數、包數及價格均詳如附表一編號一至
    十八所示，其中販賣毒品所得均未扣案）。嗣警方循線監聽
    後，於九十七年七月二十四日下午三時三十分許，持臺灣臺
    南地方法院檢察署檢察官核發之拘票，先至臺南縣永康市○
    ○路280之43號前，將甲○○拘提到案，並起出附表二編號
    四所示之第一級毒品海洛因十三包（含甲○○所有，供包裝
    海洛因販賣用之外包裝十三個），甲○○所有，供販賣第一
    級毒品海洛因所用之如附表二編號五至六所示之物，暨甲○
    ○所有供預備販賣海洛因包裝用之如附表二編號一、二所示
    之物；另經甲○○帶同警員前往臺南市○○○路○段16號11
    樓之3、之5二處，經在場之陳梓偉、張文芳同意搜索後，並
    扣得如附表二編號十二所示之第一級毒品海洛因十九包（含
    甲○○所有，供包裝海洛因販賣用之外包裝十九個），及甲
    ○○所有，供販賣第一級毒品海洛因所用之如附表二編號三
    、七至十所示之物，暨甲○○所有供預備販賣海洛因包裝用
    之如附表二編號十一所示之物。甲○○並於原審審理中供出
    毒品海洛因之來源，因而查獲正犯「王敏鈺」。
二、案經臺南市警察局第五分局報請臺灣臺南地方法院檢察署檢
    察官偵查起訴。
    理  由
甲、証據能力部分：
    按被告以外之人於審判外之陳述，雖不符前四條之規定，而
    經當事人於審判程序同意作為證據，法院審酌該言詞陳述或
    書面陳述作成時之情況，認為適當者，亦得為證據。當事人
    、代理人或辯護人於法院調查證據時，知有第一百五十九條
    第一項不得為證據之情形，而未於言詞辯論終結前聲明異議
    者，視為有前項之同意，刑事訴訟法第一百五十九條之五第
    一、二項分別定有明文。查本件判決下列所引用之供述証據
    ，被告及其辯護人於本院準備程序期日均同意作為本件之証
    據（見本院卷第七一頁起至第七四頁），且迄至本院審理期
    日前，檢察官、被告及其辯護人亦均未聲明異議，本院審酌
    此部分供述證據之取得過程並無瑕疵，與本案待證事實間復
    具有相當之關聯性，以之為本案證據尚無不當，均得採為證
    據。
乙、實體部分：
一、訊據上訴人即被告甲○○對於上揭販賣第一級毒品海洛因等
    事實，均坦承不諱，並經證人陳建志、莊朝欽、邱志強、蔡
    珍珍、葉婷瑜、鄭朝仁等人於警、偵訊時證述明確（見97年
    度偵字第10856號偵查卷第101~103頁、第199頁；第200頁；
    第72~74頁、第198頁；第162~163頁；第201頁；第26~27頁
    、第136~137頁），並有如附表二編號四、十二所示之第一
    級毒品海洛因，及附表二編號一至三、編號五至十一所示之
    物扣案可資佐証，暨被告與証人陳建志、莊朝欽、邱志強、
    蔡珍珍、葉婷瑜、鄭朝仁等人之行動電話通聯譯文可資佐證
    ，而扣案之附表二編號四、十二所示之物經送鑑結果，均經
    檢出含第一級毒品海洛因成分，有法務部調查局九十七年八
    月十四日調科壹字第09723033180號、第00000000000號鑑定
    書在卷可憑；參以證人陳建志、莊朝欽、邱志強、蔡珍珍等
    人分別於九十七年七月二十五及同年七月十六日經警採尿送
    驗結果亦均呈鴉片類（嗎啡）陽性反應，又有臺南市警察局
    第五分局採驗尿液編號年籍對照表暨詮昕科技股份有限公司
    濫用藥物尿液檢驗報告等資料在卷可憑（見同上偵查卷第16
    6~189頁），足見上開證人確有施用海洛因之慣行，益足見
    其等指証被告有附表一所示販賣海洛因等情，確屬信而有徵
    ，被告甲○○之自白核與事實相符，而可信採。至於被告於
    本院審理中雖辯稱「係由熊德威出錢，由伊購買海洛因後，
    再出售與附表一所示之人」云云（見本院卷第一五三頁）。
    但稽之被告於警詢中供稱「是幫葉婷瑜、陳建志向熊德威購
    買毒品」、「蔡珍珍叫我幫他購買海洛因毒品，這次應該是
    熊德威親自拿海洛因毒品給他，我叫他打電話給我，我再叫
    熊德威拿海洛因毒品賣給他」云云（見警卷第四頁正、反面
    ），於偵查中則供稱「幫熊德威送毒品給葉婷瑜等人」云云
    （見同上偵卷第一一一頁），於原審羈押訊問時供稱「我幫
    熊德威送第一級毒品海洛因給陳建志、葉婷瑜、蔡珍珍、莊
    朝欽等人」云云（見聲羈卷第五至六頁），於原審審理中則
    供稱「我幫他們向熊德威拿海洛因」云云（見原審卷第二九
    頁至第三０頁），被告就其有無販賣毒品海洛因，或海洛因
    究否是熊德威出資購買等情，被告自警詢迄至本院審理中之
    供述均不一致，若果真被告有與熊德威共同販賣海洛因，且
    由熊德威出資，被告負責購買海洛因後出售，此項事實係被
    告親身經歷之事實，被告於警、偵訊時又何以未能詳實供出
    ？況本件除被告之供述外，尚查無証據以資証明，從而被告
    此部分所辯，尚無可採。
二、又按販賣第一級毒品係違法行為，非可公然為之，且有其獨
    特之販售路線及管道，復無公定價格，容易增減分裝之份量
    ，而每次買賣之價量，可能隨時依雙方關係深淺、資力、需
    求量及對行情之認知、來源是否充裕、查緝是否嚴緊、購買
    者被查獲時供述購買對象之可能風險之評估等，而異其標準
    ，非可一概而論，從而販賣之金額，一般除被告坦承犯行或
    價量俱臻明確外，委難察得實情，惟販賣之人從價差或量差
    中牟利之方式雖異，然其販賣行為在意圖營利則同一。再查
    ，被告於本院審理中經訊及販賣海洛因之利潤一節，被告則
    供稱「為賺取免費吸食海洛因，而販賣海洛因」等情（見本
    院卷第一五三頁），則被告既能從中賺取免費施用海洛因之
    利益，顯見被告販賣海洛因之價格，較之其販入之價格為高
    ，而有從中牟取差額利潤以營利之意圖甚明。綜上所述，本
    件事證均已臻明確，被告販賣第一級毒品海洛因之犯行，洵
    堪認定。
三、按被告行為後，毒品危害防制條例部分條文業於九十八年五
    月五日經修正通過，並於同年月二十日經總統公布，於同年
    月二十二日起施行，其中該條例第四條第一項關於販賣第一
    級毒品罪部分，修正後法定刑為「死刑、無期徒刑，處有期
    徒刑者，得併科新台幣二千萬元以下罰金」，較之該條原法
    定刑「死刑、無期徒刑，處有期徒刑者，得併科新台幣一千
    萬元以下罰金」，修正後之規定，已將併科罰金之數額由一
    千萬元以下，提高為二千萬元以下，雖對被告不利；但同條
    例第十七條第一項於此次修正時，則將原先之「供出毒品來
    源，因而破獲，得減輕其刑」之規定，修正為「供出毒品來
    源，因而查獲其他正犯或共犯者，減輕或免除其刑」，修正
    後同條例第十七條第一項規定，已將供出毒品來源得減輕之
    規定，修正為「應減輕或免除其刑」。查被告經警查獲後，
    於臺灣臺南地方法院審理中供出毒品上游為「王敏鈺」，有
    臺南市警察局第五分局98年6月23日南市警五刑字第0984519
    8390號函及檢送之警詢筆錄、指認犯罪嫌疑人紀錄表等件為
    証（見本院卷第九八頁至第一一七頁），因而查獲正犯「王
    敏鈺」，則若適用修正後同條例第十七條第一項規定，被告
    應減輕其刑，從而比較新舊法後，自以修正後之規定對被告
    有利，依刑法第二條第一項但書之規定，自應適用修正後現
    行之該條例第四條第一項及第十七條第一項之規定。
四、按海洛因為第一級毒品，毒品危害防制條例第二條第二項第
    一款定有明文。被告於附表一所示時、地，分別販賣第一級
    毒品海洛因與附表一所示之人，核其所為，均係犯修正後現
    行之同條例第四條第一項之販賣第一級毒品罪；被告非法持
    有第一級毒品海洛因之低度行為，已為其進而販賣之高度行
    為所吸收，均不復另論罪。又按「九十五年七月一日起施行
    之修正刑法，基於一罪一罰，以實現刑罰公平原則之考量，
    將包含多數侵害法益行為，但科刑上僅論以一罪之連續犯及
    僅成立實質一罪之常業犯規定刪除。為避免流於嚴苛，原可
    單獨成罪之多數行為，苟依社會通念，認在刑罰上予以單純
    一罪評價，始符合刑罰公平原則者，自應僅總括地論以一罪
    ，然其範圍之認定，須與修法之意旨相契合。又集合犯係指
    犯罪構成要件之行為，依其本質、犯罪目的或社會常態觀之
    ，常具有反覆、繼續為之之特性，此等反覆實行之行為，於
    自然意義上雖係數行為，但依社會通念，法律上應僅為一總
    括之評價，法律乃將之規定為一獨立之犯罪類型，而為包括
    一罪。故犯罪是否包括一罪之集合犯，客觀上，應斟酌其法
    律規定文字之本來意涵、實現該犯罪目的之必要手段、社會
    生活經驗中該犯罪實行常態及社會通念等；主觀上，則視其
    是否出於行為人之一次決意，並秉持刑罰公平原則，加以判
    斷。本件被告意圖營利而販賣附表一各該編號毒品海洛因之
    行為，為實現牟利之犯罪目的，依吾人之生活經驗，其犯罪
    之實行，固以反覆、繼續為常態，然其販賣之時間係自九十
    七年四月間起，迄至同年七月二十一日止，期間長達三月；
    販賣地點又在台南縣、市多處地方；販賣之對象則包括陳建
    志等多人，時間可分，其異時或異地或異其對象之販賣毒品
    行為，依社會通念，殊難認以評價為一罪為適當，自不得認
    係集合犯及想像競合犯僅成立包括一罪（最高法院九十七年
    度台非字第三二四號裁判參照）；從而被告所犯附表一編號
    一至十八所示之販賣第一級毒品罪，犯意各別，行為互殊，
    應予分論併罰。再被告經警查獲後，於臺灣臺南地方法院審
    理中供出毒品上游為「王敏鈺」，有臺南市警察局第五分局
    九十八年六月二十三日南市警五刑字第09845198390號函及
    檢送之警詢筆錄、指認犯罪嫌疑人紀錄表等件為証，因而查
    獲正犯「王敏鈺」，已如上述，爰依修正後現行之同條例第
    十七條第一項規定，減輕其刑。又被告前於九十四年間因違
    反毒品危害防制條例案件，經本院以九十四年度上訴字第五
    三四號判處有期徒刑十月、一年二月確定，其復因違反槍砲
    彈藥刀械管制條例及犯竊盜、詐欺、竊盜等罪，經臺灣臺南
    地方法院分別以九十四年度訴字第五二八號、九十四年度易
    字第一０七二號、九十五年度簡上字第四０號、九十四年度
    易字第一一二號各判處有期徒刑十月、六月、十月、十月確
    定，嗣因適逢減刑，上開各罪經分別減為有期徒刑五月、七
    月、五月、三月、五月、五月，並定應執行刑為有期徒刑二
    年六月，經入監服刑後，甫於九十七年二月二十二日因縮短
    刑期而執行完畢，有臺灣高等法院前案紀錄表在卷可徵，其
    於有期徒刑執行完畢後五年以內再犯本件有期徒刑以上之罪
    ，均係累犯，除法定刑為死刑或無期徒刑，依法不得加重外
    ，其餘加重其刑；又被告所犯附表一所示之罪，雖有十八罪
    ，但被告上開犯行既因一次一罪而應分論併罰，已如上述，
    則被告販賣毒品海洛因之情節是否重大，即應依被告每次販
    賣之情節為依據。查被告每次販賣海洛因給附表一所示之人
    ，其價格分別為五百元、一千元、一千五元、二千元、四千
    元不等，依毒品海洛因之市價不菲，足認被告販賣毒品海洛
    因之數量非鉅，與大量販賣第一級毒品以賺取巨額利潤者，
    顯屬有別，是以被告每次販賣海洛因犯行情節而論，惡性尚
    非重大不赦，若以現行毒品危害防制條例第四條第一項所規
    定之法定本刑，依同條例第十七條第一項之規定減輕其刑後
    ，科處最輕本刑有期徒刑十五年，實屬情輕法重，在客觀上
    尚足以引起一般之同情，尚有堪資憫恕之處，爰均依刑法第
    五十九條規定分別酌量遞減輕其刑，並就被告上開累犯加重
    其刑部分，依法先加重後遞減輕之。
五、原審以被告被訴販賣第一級毒品部分罪証明確，因予論罪科
    刑，固非無見。但查：(一)被告於原審審理中已供出來源，因
    而查獲毒品上游，原審未依修正前毒品危害防制條例第十七
    條規定應減輕其刑，已有不當，且該條例部分條文業於九十
    八年五月五日經修正通過，並於同年月二十日經總統公布，
    於同年月二十二日起施行，已如上述，原審未及比較新舊法
    適用，亦有未當。(二)附表二編號一、二、十一所示分裝袋均
    屬新品，而屬預備供犯罪所用之物（詳後述），原判決認係
    供犯罪所用之物，亦有未當。(三)附表三編號七、二十二所示
    手機門號SIM卡分別為四張、七張、附表三編號二十三之遠
    傳儲值卡二張、編號二十四殘渣袋一包，或非供本件販賣海
    洛因之用，或非被告所有，業據被告於本院審理中供述在卷
    （見本院卷第一四七頁、第一五三頁、第一五四頁），原審
    就此部分亦認係被告所有，供販賣第一級毒品海洛因所用之
    物，而予以宣告沒收，亦與事實不符。被告上訴，以原審未
    審酌其在審理中已供出來源，依法應減輕其刑，而量處無期
    徒刑不當等情，指摘原判決不當，為有理由；且原判決亦有
    上開可議之處，即屬無可維持，應由本院將原判決關於此部
    分及定執行刑部分予以撤銷改判。爰審酌被告犯罪之動機、
    目的、手段、所造成危害、暨犯後之態度等一切情狀，分別
    量處如主文第二項所示之刑，並依法定其應執行之刑，以資
    懲儆。扣案如附表二編號四、十二所示之第一級毒品海洛因
    ，均應依毒品危害防制條例第十八條第一項前段規定沒收銷
    燬之；扣案如附表二編號四、十二所示海洛因包裝袋各十三
    個、十九個，合計三十二個、附表二編號三、編號五至十所
    示之物，分別為被告所有供犯如附表一各編號所示各罪所用
    之物，業據被告供明在卷可憑，爰依毒品危害防制條例第十
    九條第一項沒收之。另扣案之如附表二編號一、二、十一所
    示之分裝袋均屬新品，業據本院勘驗明確，有勘驗結果在卷
    足憑（見本院卷第一四六頁），顯見附表二編號一、二、十
    一所示之分裝袋應係被告所有供預備販賣海洛因所用之物，
    均應依刑法第三十八條第一項第二款規定沒收之；被告販賣
    第一級毒品海洛因所得（各如附表一各該編號所示），應分
    別依毒品危害防制條例第十九條第一項之規定沒收，如全部
    或一部不能沒收時，分別以其財產抵償之（沒收部分，均詳
    如附表一各該編號宣告刑欄所示）。至於扣案之如附表三編
    號八所示現金一萬六千一百元，附表三編號二十三所示現金
    七萬四千元，被告雖供認其中部分為販賣毒品所得之款項，
    但查被告販賣第一級毒品海洛因之時間，係自九十七年四月
    間起至同年七月二十一日止，而上開現金經警查獲扣得之時
    間則為九十七年七月二十四日，期間被告另有販賣第二級毒
    品安非他命之犯行，則上開扣得之款項究否確係被告販賣第
    一級毒品海洛因之所得，已非無疑，況被告每次販賣海洛因
    所得，或為五百元、一千元、一千五百元、二千元、四千元
    不符，則上開扣得之現金部分究係被告何次販毒所得，亦無
    証據足資佐証，自難認上開扣得之現金中確有部分係被告每
    次販賣海洛因所得，惟被告附表一所示各次販賣毒品所得既
    經本院諭知沒收，若有全部或一部不能沒收時，自可以被告
    所有，經扣得之上開現金抵償，併此敘明。另扣案如附表三
    所示之物，或非被告所有，或非供本件犯罪所用之物，或應
    於被告另犯他罪所處之刑部分宣告沒收，爰均不另於被告所
    犯販賣第一級毒品罪部分宣告沒收。
據上論結，應依刑事訴訟法第369條第1項前段、第364條、第299
條第1項前段，現行毒品危害防制條例第4條第1項、第17條第1項
、第18條第1項、第19條第1項，刑法第11條前段、第2條第1項但
書、第47條第1項、第51條第5款、第59條、第38條第1項第2款，
判決如主文。
本案經檢察官張太龍到庭執行職務。
中    華    民    國    98    年    8     月    19    日
                  刑事第四庭    審判長法  官  吳志誠
                                      法  官  羅心芳
                                      法  官  陳珍如
以上正本證明與原本無異。
如不服本判決應於收受送達後10日內向本院提出上訴書狀，其未
敘述上訴理由者，並得於提起上訴後10日內向本院補提理由書（
均須按他造當事人之人數附繕本）「切勿逕送上級法院」。
                                      書記官  岑  玢
中    華    民    國    98    年    8     月    19    日
附錄法條：
毒品危害防制條例第4條
製造、運輸、販賣第一級毒品者，處死刑或無期徒刑；處無期徒
刑者，得併科新臺幣2千萬元以下罰金。
製造、運輸、販賣第二級毒品者，處無期徒刑或7年以上有期徒
刑，得併科新臺幣1千萬元以下罰金。
製造、運輸、販賣第三級毒品者，處5年以上有期徒刑，得併科
新臺幣7百萬元以下罰金。
製造、運輸、販賣第四級毒品者，處3年以上10年以下有期徒刑
，得併科新臺幣3百萬元以下罰金。
製造、運輸、販賣專供製造或施用毒品之器具者，處1年以上7年
以下有期徒刑，得併科新臺幣1百萬元以下罰金。
前五項之未遂犯罰之。
附表一：
┌─┬──────┬──────┬────┬────────┬───────┬────┬───────────────┐
│編│  犯罪時間  │  犯罪地點  │販賣對象│   交易方式     │販賣之價格    │販賣所得│宣告刑                        │
│號│            │            │        │                │（新台幣）    │(新台幣)│                              │
├─┼──────┼──────┼────┼────────┼───────┼────┼───────────────┤
│  │97年4月間某 │臺南縣永康市│        │由陳建志與甲○○│海洛因1次，價 │500 元  │甲○○犯販賣第一級毒品罪，累犯│
│一│日          │砲校附近    │ 陳建志 │先約定交易地點後│格500元。     │        │，處有期徒刑玖年，販賣第一級毒│
│  │            │            │        │，再由被告攜帶海│              │        │品所得新台幣伍佰元（未扣案）沒│
│  │            │            │        │洛因至該址與陳建│              │        │收，如全部或一部不能沒收時，以│
│  │            │            │        │志交易，販賣第一│              │        │其財產抵償之；扣案如附表二編號│
│  │            │            │        │級毒品海洛因。  │              │        │一至三、編號七至十一所示之物均│
│  │            │            │        │                │              │        │沒收。                        │
├─┼──────┼──────┼────┼────────┼───────┼────┼───────────────┤
│  │97年5月底、6│臺南市○○路│        │甲○○在該址，以│海洛因1次，價 │2,000元 │甲○○犯販賣第一級毒品罪，累犯│
│二│月初某日    │與長榮路口之│ 莊朝欽 │2000元之價格販賣│格2000元      │        │，處有期徒刑玖年，販賣第一級毒│
│  │            │7-11超商附近│        │第一級毒品海洛因│              │        │品所得新台幣貳仟元（未扣案）沒│
│  │            │            │        │與莊朝欽。      │              │        │收，如全部或一部不能沒收時，以│
│  │            │            │        │                │              │        │其財產抵償之；扣案如附表二編號│
│  │            │            │        │                │              │        │一至三、編號七至十一所示之物均│
│  │            │            │        │                │              │        │沒收。                        │
├─┼──────┼──────┼────┼────────┼───────┼────┼───────────────┤
│  │97年6月6日某│臺南縣永康市│        │邱志強以行動電話│海洛因1次，價 │ 1,000元│甲○○犯販賣第一級毒品罪，累犯│
│  │時          │五王國小門口│ 邱志強 │0000000000與劉玉│格1000元      │        │，處有期徒刑玖年，販賣第一級毒│
│三│            │附近        │        │同行動電話098666│              │        │品所得新台幣壹仟元（未扣案）沒│
│  │            │            │        │3370號聯絡，再由│              │        │收，如全部或一部不能沒收時，以│
│  │            │            │        │甲○○至上址，以│              │        │其財產抵償之；扣案如附表二編號│
│  │            │            │        │1000元之價格，販│              │        │六所示行動電話壹支（含附表二編│
│  │            │            │        │賣第一級毒品海洛│              │        │號五所示門號0000000000號SIM 卡│
│  │            │            │        │因與邱志強。    │              │        │壹張）、附表二編號一至三、編號│
│  │            │            │        │                │              │        │七至十一所示之物均沒收。      │
├─┼──────┼──────┼────┼────────┼───────┼────┼───────────────┤
│  │97年6月7日某│臺南縣永康市│        │同         上   │海洛因1次，價 │1,000元 │甲○○犯販賣第一級毒品罪，累犯│
│四│時          │五王國小門口│ 邱志強 │                │格1000元      │        │，處有期徒刑玖年，販賣第一級毒│
│  │            │附近        │        │                │              │        │品所得新台幣壹仟元（未扣案）沒│
│  │            │            │        │                │              │        │收，如全部或一部不能沒收時，以│
│  │            │            │        │                │              │        │其財產抵償之；扣案如附表二編號│
│  │            │            │        │                │              │        │六所示行動電話壹支（含附表二編│
│  │            │            │        │                │              │        │號五所示門號0000000000號SIM 卡│
│  │            │            │        │                │              │        │壹張）、附表二編號一至三、編號│
│  │            │            │        │                │              │        │七至十一所示之物均沒收。      │
├─┼──────┼──────┼────┼────────┼───────┼────┼───────────────┤
│  │97年6月9日下│臺南市○○路│        │陳建志以00000000│海洛因1次，價 │4000元  │甲○○犯販賣第一級毒品罪，累犯│
│五│午2時15分許 │與林森路口公│ 陳建志 │40號行動電話撥打│格4000元。    │        │，處有期徒刑玖年，販賣第一級毒│
│  │            │園          │        │甲○○所有之0986│              │        │品所得新台幣肆仟元（未扣案）沒│
│  │            │            │        │633370號行動電話│              │        │收，如全部或一部不能沒收時，以│
│  │            │            │        │聯絡，再由甲○○│              │        │其財產抵償之；扣案如附表二編號│
│  │            │            │        │至上址，以4000元│              │        │六所示行動電話壹支（含附表二編│
│  │            │            │        │之價格販賣第一級│              │        │號五所示門號0000000000號SIM 卡│
│  │            │            │        │毒品海洛因與陳建│              │        │壹張）、附表二編號一至三、編號│
│  │            │            │        │志。            │              │        │七至十一所示之物均沒收。      │
├─┼──────┼──────┼────┼────────┼───────┼────┼───────────────┤
│  │97年6月10日 │臺南市○○路│        │甲○○在該址，以│海洛因1次，價 │2,000元 │甲○○犯販賣第一級毒品罪，累犯│
│六│上午11時許  │與長榮路口之│ 莊朝欽 │2000元之價格販賣│格2000元。    │        │，處有期徒刑玖年，販賣第一級毒│
│  │            │7-11超商附近│        │第一級毒品海洛因│              │        │品所得新台幣貳仟元（未扣案）沒│
│  │            │            │        │與莊朝欽。      │              │        │收，如全部或一部不能沒收時，以│
│  │            │            │        │                │              │        │其財產抵償之；扣案如附表二編號│
│  │            │            │        │                │              │        │一至三、編號七至十一所示之物均│
│  │            │            │        │                │              │        │沒收。                        │
├─┼──────┼──────┼────┼────────┼───────┼────┼───────────────┤
│  │97年6月19日 │臺南市中華東│        │由蔡珍珍撥打劉玉│海洛因1次，價 │1,000元 │甲○○犯販賣第一級毒品罪，累犯│
│七│22時37分許  │路一心KTV   │ 蔡珍珍 │同所有之00000000│格1,000元。   │        │，處有期徒刑玖年，販賣第一級毒│
│  │            │            │        │96號行動電話，聯│              │        │品所得新台幣壹仟元（未扣案）沒│
│  │            │            │        │絡購買1000元之第│              │        │收，如全部或一部不能沒收時，以│
│  │            │            │        │一級毒品海洛因，│              │        │其財產抵償之；扣案如附表二編號│
│  │            │            │        │再由甲○○於上址│              │        │六所示行動電話壹支（含附表二編│
│  │            │            │        │以上開價格販賣海│              │        │號五所示門號0000000000號SIM 卡│
│  │            │            │        │洛因與蔡珍珍。  │              │        │壹張）、附表二編號一至三、編號│
│  │            │            │        │                │              │        │七至十一所示之物均沒收。      │
├─┼──────┼──────┼────┼────────┼───────┼────┼───────────────┤
│  │97年6月20日 │臺南市○○路│        │邱志強以行動電話│海洛因1次，價 │ 1000元 │甲○○犯販賣第一級毒品罪，累犯│
│八│某時        │家樂福附近  │ 邱志強 │0000000000與劉玉│格1000元。    │        │，處有期徒刑玖年，販賣第一級毒│
│  │            │            │        │同行動電話098666│              │        │品所得新台幣壹仟元（未扣案）沒│
│  │            │            │        │3370號聯絡，再由│              │        │收，如全部或一部不能沒收時，以│
│  │            │            │        │甲○○至上址，以│              │        │其財產抵償之；扣案如附表二編號│
│  │            │            │        │1000元之價格，販│              │        │六所示行動電話壹支（含附表二編│
│  │            │            │        │賣第一級毒品海洛│              │        │號五所示門號0000000000號SIM 卡│
│  │            │            │        │因與邱志強。    │              │        │壹張）、附表二編號一至三、編號│
│  │            │            │        │                │              │        │七至十一所示之物均沒收。      │
├─┼──────┼──────┼────┼────────┼───────┼────┼───────────────┤
│  │97年6月25日 │臺南市中華東│        │由葉婷瑜以行動電│海洛因1次，價 │ 2000元 │甲○○犯販賣第一級毒品罪，累犯│
│九│20時許      │路「一心KTV │葉婷瑜  │話0000000000撥打│格2,000元。   │        │，處有期徒刑玖年，販賣第一級毒│
│  │            │」附近      │        │甲○○所有之0986│              │        │品所得新台幣貳仟元（未扣案）沒│
│  │            │            │        │560696號行動電話│              │        │收，如全部或一部不能沒收時，以│
│  │            │            │        │聯絡，再由甲○○│              │        │其財產抵償之；扣案如附表二編號│
│  │            │            │        │至上址，以2000元│              │        │六所示行動電話壹支（含附表二編│
│  │            │            │        │之價格，販賣第一│              │        │號五所示門號0000000000號SIM 卡│
│  │            │            │        │級毒品海洛因與葉│              │        │壹張）、附表二編號一至三、編號│
│  │            │            │        │婷瑜。          │              │        │七至十一所示之物均沒收。      │
├─┼──────┼──────┼────┼────────┼───────┼────┼───────────────┤
│  │97年6月30日 │臺南市東區小│        │由鄭朝仁撥打劉玉│海洛因1次，價 │2,000 元│甲○○犯販賣第一級毒品罪，累犯│
│十│15時許      │東路與中華路│ 鄭朝仁 │同所有之00000000│格2000元      │        │，處有期徒刑玖年，販賣第一級毒│
│  │            │口          │        │70號行動電話聯絡│              │        │品所得新台幣貳仟元（未扣案）沒│
│  │            │            │        │，再由甲○○至上│              │        │收，如全部或一部不能沒收時，以│
│  │            │            │        │址，以2000元之價│              │        │其財產抵償之；扣案如附表二編號│
│  │            │            │        │格，販賣第一級毒│              │        │六所示行動電話壹支（含附表二編│
│  │            │            │        │品海洛因與鄭朝仁│              │        │號五所示門號0000000000號SIM 卡│
│  │            │            │        │                │              │        │壹張）、附表二編號一至三、編號│
│  │            │            │        │                │              │        │七至十一所示之物均沒收。      │
├─┼──────┼──────┼────┼────────┼───────┼────┼───────────────┤
│  │97年7月4日13│臺南市中華東│        │由葉婷瑜以行動電│海洛因1次，價 │2000 元 │甲○○犯販賣第一級毒品罪，累犯│
│十│時許        │路「一心KTV │葉婷瑜  │話0000000000撥打│格2000元。    │        │，處有期徒刑玖年，販賣第一級毒│
│一│            │」附近      │        │甲○○所有之0986│              │        │品所得新台幣貳仟元（未扣案）沒│
│  │            │            │        │560696號行動電話│              │        │收，如全部或一部不能沒收時，以│
│  │            │            │        │聯絡，再由甲○○│              │        │其財產抵償之；扣案如附表二編號│
│  │            │            │        │至上址，以2000元│              │        │六所示行動電話壹支（含附表二編│
│  │            │            │        │之價格，販賣第一│              │        │號五所示門號0000000000號SIM 卡│
│  │            │            │        │級毒品海洛因與葉│              │        │壹張）、附表二編號一至三、編號│
│  │            │            │        │婷瑜。          │              │        │七至十一所示之物均沒收。      │
├─┼──────┼──────┼────┼────────┼───────┼────┼───────────────┤
│  │97年7月4日13│臺南市○○路│        │甲○○在該址，以│同          上│2000元  │甲○○犯販賣第一級毒品罪，累犯│
│十│時許        │與長榮路口之│莊朝欽  │2000元之價格販賣│              │        │，處有期徒刑玖年，販賣第一級毒│
│二│            │7-11超商附近│        │第一級毒品海洛因│              │        │品所得新台幣貳仟元（未扣案）沒│
│  │            │            │        │與莊朝欽。      │              │        │收，如全部或一部不能沒收時，以│
│  │            │            │        │                │              │        │其財產抵償之；扣案如附表二編號│
│  │            │            │        │                │              │        │一至三、編號七至十一所示之物均│
│  │            │            │        │                │              │        │沒收。                        │
├─┼──────┼──────┼────┼────────┼───────┼────┼───────────────┤
│  │97年7月4日16│臺南市東區小│鄭朝仁  │由鄭朝仁撥打劉玉│海洛因1次，價 │2,000元 │甲○○犯販賣第一級毒品罪，累犯│
│十│時許        │東路與中華路│        │同所有之00000000│格2000元      │        │，處有期徒刑玖年，販賣第一級毒│
│三│            │口          │        │70號行動電話聯絡│              │        │品所得新台幣貳仟元（未扣案）沒│
│  │            │            │        │，再由甲○○至上│              │        │收，如全部或一部不能沒收時，以│
│  │            │            │        │址，以2000元之價│              │        │其財產抵償之；扣案如附表二編號│
│  │            │            │        │格，販賣第一級毒│              │        │六所示行動電話壹支（含附表二編│
│  │            │            │        │品海洛因與鄭朝仁│              │        │號五所示門號0000000000號SIM 卡│
│  │            │            │        │                │              │        │壹張）、附表二編號一至三、編號│
│  │            │            │        │                │              │        │七至十一所示之物均沒收。      │
├─┼──────┼──────┼────┼────────┼───────┼────┼───────────────┤
│  │97年7月4日下│臺南市○○路│        │陳建志以00000000│海洛因1次，價 │4000元  │甲○○犯販賣第一級毒品罪，累犯│
│十│午5時53分許 │與林森路口公│ 陳建志 │40號行動電話撥打│格4000元。    │        │，處有期徒刑玖年，販賣第一級毒│
│四│            │園          │        │甲○○所有之0986│              │        │品所得新台幣肆仟元（未扣案）沒│
│  │            │            │        │560696號行動電話│              │        │收，如全部或一部不能沒收時，以│
│  │            │            │        │聯絡，再由甲○○│              │        │其財產抵償之；扣案如附表二編號│
│  │            │            │        │至上址，以4000元│              │        │六所示行動電話壹支（含附表二編│
│  │            │            │        │之價格販賣第一級│              │        │號五所示門號0000000000號SIM 卡│
│  │            │            │        │毒品海洛因與陳建│              │        │壹張）、附表二編號一至三、編號│
│  │            │            │        │志。            │              │        │七至十一所示之物均沒收。      │
├─┼──────┼──────┼────┼────────┼───────┼────┼───────────────┤
│十│97年7月8日16│臺南市東區小│鄭朝仁  │由鄭朝仁撥打劉玉│海洛因1次，價 │4,000元 │甲○○犯販賣第一級毒品罪，累犯│
│五│時許        │東路與中華路│        │同所有之00000000│格4000元      │        │，處有期徒刑玖年，販賣第一級毒│
│  │            │口          │        │70號行動電話聯絡│              │        │品所得新台幣肆仟元（未扣案）沒│
│  │            │            │        │，再由甲○○至上│              │        │收，如全部或一部不能沒收時，以│
│  │            │            │        │址，以4000元之價│              │        │其財產抵償之；扣案如附表二編號│
│  │            │            │        │格，販賣第一級毒│              │        │六所示行動電話壹支（含附表二編│
│  │            │            │        │品海洛因與鄭朝仁│              │        │號五所示門號0000000000號SIM 卡│
│  │            │            │        │                │              │        │壹張）、附表二編號一至三、編號│
│  │            │            │        │                │              │        │七至十一所示之物均沒收。      │
├─┼──────┼──────┼────┼────────┼───────┼────┼───────────────┤
│十│97年7月15日 │臺南市○○路│鄭朝仁  │由鄭朝仁撥打劉玉│海洛因1次，價 │4,000元 │甲○○犯販賣第一級毒品罪，累犯│
│六│15時許      │與東寧路口  │        │同所有之00000000│格4000元      │        │，處有期徒刑玖年，販賣第一級毒│
│  │            │            │        │70號行動電話聯絡│              │        │品所得新台幣肆仟元（未扣案）沒│
│  │            │            │        │，再由甲○○至上│              │        │收，如全部或一部不能沒收時，以│
│  │            │            │        │址，以4000元之價│              │        │其財產抵償之；扣案如附表二編號│
│  │            │            │        │格，販賣第一級毒│              │        │六所示行動電話壹支（含附表二編│
│  │            │            │        │品海洛因與鄭朝仁│              │        │號五所示門號0000000000號SIM 卡│
│  │            │            │        │                │              │        │壹張）、附表二編號一至三、編號│
│  │            │            │        │                │              │        │七至十一所示之物均沒收。      │
├─┼──────┼──────┼────┼────────┼───────┼────┼───────────────┤
│十│97年7月16日 │臺南市永華夜│        │由蔡珍珍先撥打劉│海洛因1次，價 │1,000元 │甲○○犯販賣第一級毒品罪，累犯│
│七│19時30分許  │市          │ 蔡珍珍 │玉同所有之098656│格1,000元。   │        │，處有期徒刑玖年，販賣第一級毒│
│  │            │            │        │0696號行動電話，│              │        │品所得新台幣壹仟元（未扣案）沒│
│  │            │            │        │聯絡購買1000元之│              │        │收，如全部或一部不能沒收時，以│
│  │            │            │        │第一級毒品海洛因│              │        │其財產抵償之；扣案如附表二編號│
│  │            │            │        │，再由甲○○於上│              │        │六所示行動電話壹支（含附表二編│
│  │            │            │        │揭時、地以上開價│              │        │號五所示門號0000000000號SIM 卡│
│  │            │            │        │格販賣海洛因與蔡│              │        │壹張）、附表二編號一至三、編號│
│  │            │            │        │珍珍。          │              │        │七至十一所示之物均沒收。      │
├─┼──────┼──────┼────┼────────┼───────┼────┼───────────────┤
│十│97年7月21日 │臺南市○○路│        │陳建志撥打甲○○│海洛因1次，價 │1500元  │甲○○犯販賣第一級毒品罪，累犯│
│八│或22日某時  │1段麥當勞附 │ 陳建志 │所有之0000000000│格1500元。    │        │，處有期徒刑玖年，販賣第一級毒│
│  │            │近          │        │號行動電話聯絡，│              │        │品所得新台幣壹仟伍佰元（未扣案│
│  │            │            │        │再由甲○○至上址│              │        │）沒收，如全部或一部不能沒收時│
│  │            │            │        │，以1500元之價格│              │        │，以其財產抵償之；扣案如附表二│
│  │            │            │        │販賣第一級毒品海│              │        │編號四所示第一級毒品海洛因（驗│
│  │            │            │        │洛因與陳建志。  │              │        │餘淨8.23公克）、附表二編號十二│
│  │            │            │        │                │              │        │所示第一級毒品海洛因（驗餘淨重│
│  │            │            │        │                │              │        │13.74公克）均沒收銷燬之，海洛 │
│  │            │            │        │                │              │        │因包裝袋合計參拾貳個、附表二編│
│  │            │            │        │                │              │        │號六所示行動電話壹支（含附表二│
│  │            │            │        │                │              │        │編號五所示門號0000000000號SIM │
│  │            │            │        │                │              │        │卡壹張）、附表二編號一至三、編│
│  │            │            │        │                │              │        │號七至十一所示之物均沒收。    │
└─┴──────┴──────┴────┴────────┴───────┴────┴───────────────┘
 附表二：扣案物品一覽表
 ┌───┬────────┬────┬────┬────────────┐
 │編號  │品名            │單位    │數量    │扣得地點                │
 ├───┼────────┼────┼────┼────────────┤
 │一    │分裝袋（大）    │包      │1       │臺南縣永康市○○路280之 │
 │      │                │        │        │43號（車牌號碼3721-UV號 │
 │      │                │        │        │自用小客車）            │
 ├───┼────────┼────┼────┼────────────┤
 │二    │分裝袋（夾鍊袋）│包      │1       │同編號一處所            │
 ├───┼────────┼────┼────┼────────────┤
 │三    │分裝匙          │支      │2       │同編號一處所            │
 ├───┼────────┼────┼────┼────────────┤
 │四    │海洛因          │小包    │13（驗餘│同編號一處所            │
 │      │                │        │淨重8.23│                        │
 │      │                │        │公克）  │                        │
 ├───┼────────┼────┼────┼────────────┤
 │五    │手機門號SIM卡   │張      │2       │同編號一處所            │
 │      │（0000000000、  │        │        │                        │
 │      │0000000000號）  │        │        │                        │
 ├───┼────────┼────┼────┼────────────┤
 │六    │行動電話        │支      │2       │同編號一處所            │
 ├───┼────────┼────┼────┼────────────┤
 │七    │背包            │支      │1       │臺南市○區○○○路1段16 │
 │      │                │        │        │號11樓之5陽臺           │
 ├───┼────────┼────┼────┼────────────┤
 │八    │分裝匙          │支      │3       │同編號七處所            │
 ├───┼────────┼────┼────┼────────────┤
 │九    │黑色皮包        │只      │1       │同編號七處所            │
 ├───┼────────┼────┼────┼────────────┤
 │十    │鐵盒            │個      │3       │同編號七處所            │
 ├───┼────────┼────┼────┼────────────┤
 │十一  │分裝袋（夾鍊袋）│包      │4       │同編號七處所            │
 ├───┼────────┼────┼────┼────────────┤
 │十二  │海洛因          │小包    │19（驗餘│同編號七處所            │
 │      │                │        │淨重13.7│                        │
 │      │                │        │4公克） │                        │
 └───┴────────┴────┴────┴────────────┘
附表三：
 ┌───┬────────┬────┬────┬────────────┐
 │編號  │品名            │單位    │數量    │扣得地點                │
 ├───┼────────┼────┼────┼────────────┤
 │一    │殘渣袋          │個      │5       │同附表二編號一處所      │
 ├───┼────────┼────┼────┼────────────┤
 │二    │注射針筒（內有海│支      │3       │同附表二編號一處所      │
 │      │洛因殘渣）      │        │        │                        │
 ├───┼────────┼────┼────┼────────────┤
 │三    │注射針筒（內有海│支      │1       │同附表二編號一處所      │
 │      │洛因）刻度15    │        │        │                        │
 ├───┼────────┼────┼────┼────────────┤
 │四    │使用過注射針筒  │支      │1       │同附表二編號一處所      │
 ├───┼────────┼────┼────┼────────────┤
 │五    │未使用注射針筒  │支      │14      │同附表二編號一處所      │
 ├───┼────────┼────┼────┼────────────┤
 │六    │安非他命        │小包    │2（驗餘 │同附表二編號一處所      │
 │      │                │        │淨重3.94│                        │
 │      │                │        │5公克） │                        │
 ├───┼────────┼────┼────┼────────────┤
 │七    │手機門號SIM卡   │張      │4       │同附表二編號一處所      │
 ├───┼────────┼────┼────┼────────────┤
 │八    │新臺幣          │元      │16100元 │同附表二編號一處所      │
 ├───┼────────┼────┼────┼────────────┤
 │九    │空氣槍          │支      │1       │同附表二編號一處所      │
 ├───┼────────┼────┼────┼────────────┤
 │十    │瓦斯鋼瓶        │瓶      │5       │同附表二編號一處所      │
 ├───┼────────┼────┼────┼────────────┤
 │十一  │鋼珠            │包      │1（毛重 │同附表二編號一處所      │
 │      │                │        │750公克 │                        │
 │      │                │        │）      │                        │
 ├───┼────────┼────┼────┼────────────┤
 │十二  │分裝袋（大）    │包      │1       │臺南市○區○○○路1段16 │
 │      │                │        │        │號11樓之3               │
 ├───┼────────┼────┼────┼────────────┤
 │十三  │分裝袋（夾鍊袋）│包      │2       │同編號十二處所          │
 ├───┼────────┼────┼────┼────────────┤
 │十四  │分裝匙          │支      │4       │同編號十二處所          │
 ├───┼────────┼────┼────┼────────────┤
 │十五  │玻璃球          │個      │4       │同編號十二處所          │
 ├───┼────────┼────┼────┼────────────┤
 │十六  │模具            │組      │1       │同編號十二處所          │
 ├───┼────────┼────┼────┼────────────┤
 │十七  │使用過注射針筒  │支      │3       │同編號十二處所          │
 ├───┼────────┼────┼────┼────────────┤
 │十八  │未使用注射針筒  │支      │1       │同編號十二處所          │
 ├───┼────────┼────┼────┼────────────┤
 │十九  │吸食器          │組      │3       │同編號十二處所          │
 ├───┼────────┼────┼────┼────────────┤
 │二十  │研磨機          │臺      │1       │同編號十二處所          │
 ├───┼────────┼────┼────┼────────────┤
 │二十一│行動電話        │支      │6       │同編號十二處所          │
 ├───┼────────┼────┼────┼────────────┤
 │二十二│手機門號SIM卡   │張      │7       │同附表二編號七處所      │
 ├───┼────────┼────┼────┼────────────┤
 │二十三│遠傳儲值卡      │張      │2       │同附表二編號七處所      │
 ├───┼────────┼────┼────┼────────────┤
 │二十四│殘渣袋          │包      │1       │同附表二編號七處所      │
 ├───┼────────┼────┼────┼────────────┤
 │二十五│安非他命        │小包    │12（驗前│同附表二編號七處所（同址│
 │      │                │        │總毛重19│8樓1包）                │
 │      │                │        │.47公克 │                        │
 │      │                │        │）起訴書│                        │
 │      │                │        │原記載為│                        │
 │      │                │        │13（毛重│                        │
 │      │                │        │20.13公 │                        │
 │      │                │        │克），惟│                        │
 │      │                │        │其中一包│                        │
 │      │                │        │經鑑定結│                        │
 │      │                │        │果為K他 │                        │
 │      │                │        │命      │                        │
 ├───┼────────┼────┼────┼────────────┤
 │二十六│新臺幣          │元      │74000   │同附表二編號七處所      │
 ├───┼────────┼────┼────┼────────────┤
 │二十七│瓦斯噴頭        │個      │1       │同編號十二處所          │
 └───┴────────┴────┴────┴────────────┘


司法院資訊處製作；財團法人民間司法改革基金會備份。
